臺灣臺南地方法院交通事件裁定　　　　100年度交聲字第514號
移送機關　　交通部公路總局嘉義區監理所臺南監理站
異議人即
受處分人　　一億交通有限公司
法定代理人　張文雄
上列異議人即受處分人因違反道路交通管理處罰條例案件，對於
交通部公路總局嘉義區監理所臺南監理站民國100年7月1日所為
之裁決處分（處分案號：嘉監南字第裁74-Z00000000號）聲明異
議，本院裁定如下：
    主    文
異議駁回。
    理    由
一、原處分意旨略以：異議人即受處分人一億交通有限公司（下
    稱異議人）所有之半拖車，附掛於第三人通坤交通股份有限
    公司所有之車牌號碼306-ZF號營業貨運曳引車，於民國100
    年4月23日10時30分許，經人駕駛行經國道一號高速公路北
    上313.6公里處時，因上開半拖車未領用牌照且未依公路法
    規定取得安全審驗合格證明並使用異議人所有之他車牌照（
    車牌號碼RA-H5號）行駛之違規行為，經內政部警政署國道
    公路警察局第四警察隊（下稱舉發機關）員警製單舉發，嗣
    經移送機關即交通部公路總局嘉義區監理所臺南監理站（下
    稱原處分機關）以其違規事證明確，依道路交通管理處罰條
    例第12條第1項第1款、第2項之規定，裁處異議人罰鍰新臺
    幣（下同）3,600元，車輛沒入等語（按：原處分機關原裁
    決書誤載罰鍰為5,400元，嗣以100年7月21日嘉監南字第100
    0018078號函更正，並已送達異議人）。
二、聲明異議意旨略以：
  (一)因異議人司機張文雄一時心急疏忽，也真懺悔過失，往中山
    高公路行駛。
  (二)異議人於100年4月21日就向水上鄉省輝工業有限公司申請該
    拖車，貨物稅、發票稅，以及該半拖車審驗、認證手續，而
    在100年4月23日上午該半拖車就被舉發機關舉發違規。
  (三)車輛、半拖車審驗、認證在鹿港鄉，通常要先預約安排，至
    少須一、二個才能審驗、認證工作。
  (四)張文雄已快70歲，如半拖車被沒收，對異議人損失慘重，經
    濟困難，對員工也會影響。
  (五)為此聲明異議，請求撤銷原處分等語。
三、按汽車有未領用牌照行駛者，處汽車所有人新臺幣3,600元
    以上10,800元以下罰鍰，並禁止其行駛；前項第1款中屬未
    依公路法規定取得安全審驗合格證明之車輛並沒入之，道路
    交通管理處罰條例第12條第1項第1款、第2款分別定有明文
    。次按汽車及電車均應符合交通部規定之安全檢驗標準，並
    應經車輛型式安全檢測及審驗合格，取得安全審驗合格證明
    書，始得辦理登記、檢驗、領照，公路法第63條第1項亦有
    明文。又按汽車牌照包括號牌、行車執照及拖車使用證，為
    行車之許可憑證，由汽車所有人向公路監理機關申請登記，
    道路交通安全規則第8條第1項復有明文。
四、經查：
  (一)異議人所有之半拖車，附掛於第三人通坤交通股份有限公司
    所有之車牌號碼306-ZF號營業貨運曳引車，於100年4月23日
    10時30分許，經張文雄駕駛行經國道一號高速公路北上313.
    6公里處時，因上開半拖車未領用牌照且未依公路法規定取
    得安全審驗合格證明並使用異議人所有之他車牌照（車牌號
    碼RA-H5號）行駛之違規行為，經舉發機關警員製單舉發，
    嗣經原處分機關依法裁處如前所述之裁罰等情，有內政部警
    政署國道公路警察局100年4月23日公警局交字第Z00000000
    號舉發違反道路交通管理事件通知單、拖車車籍查詢資料、
    汽車車籍查詢資料、原處分機關100年7月1日嘉監南字第裁
    74-Z00000000號裁決書各1份及舉發採證照片13幀附卷可稽
    ，且為異議人所不爭執，此部分違規事實已可認定。
  (二)至異議人辯稱張文雄一時疏忽，且上開半拖車須安排一、二
    個月才能審驗、認證，該半拖車若經沒入對其損失慘重等語
    ；惟查，異議人所有半拖車，既未取得安全審驗合格證明，
    且未申領牌照，依上開規定，即不得行駛於道路上，又異議
    人於98年間，亦因相同之違規行為經舉發，經異議人向本院
    聲明異議，嗣經本院於99年1月29日以98年度交聲字第1189
    號裁定駁回異議確定，有上開裁定附卷可參，足認異議人對
    於半拖車未取得安全審驗合格證明且未領牌照而於道路上行
    駛係為違規行為，已有認識，則異議人即不應再為本件違規
    行為，然異議人卻仍為本件違規行為，致使上開半拖車經裁
    決沒入，自可歸責於異議人，是異議人上開辯詞顯係事後卸
    責之詞，並無理由，不足採之。
  (三)綜上所述，異議人所有之半拖車，於上揭時、地確未領用牌
    照行駛且未依公路法規定取得安全審驗合格證明之違規行為
    ，足堪認定，原處分機關依道路交通管理處罰條例第12條第
    1項第1款、第2項之規定，裁處異議人罰鍰3,600元，車輛沒
    入之處分，於法核無不當，本件異議人之異議為無理由，應
    予駁回。
五、據上論結，應依道路交通管理處罰條例第87條第2項、道路
    交通事件處理辦法第18條，裁定如主文。
中    華    民    國   100    年    9     月    30    日
                      交通法庭  法  官  林福來
以上正本證明與原本無異。
如不服本裁定，應於收受送達後5日內向本院提出抗告狀。（應
附繕本）
                                書記官  李淑惠
中    華    民    國   100    年    10    月    4     日